【裁判字號】    90,易,656
【裁判日期】    900605
【裁判案由】    過失致死
【裁判全文】
臺灣桃園地方法院刑事判決                        九十年度易字第六五六號
    公  訴  人  台灣桃園地方法院檢察署檢察官
    被      告  甲○○
                        住桃園.
                        身分證.
    選任辯護人  簡長順律師
右列被告因過失致死案件，經檢察官提起公訴（九十年度偵字第三六七號），本院判
決如左：
        主  文
甲○○無罪。
        理    由
一、公訴意旨略以：被告甲○○係桃園縣桃園市○○路一一一號七樓之三之住戶，因
    其住家於民國八十九年七月開始進行內部裝潢，被告於徵得第三人楊春風之同意
    後，將其屋內舊有裝潢拆卸後之廢棄木料、木板、木箱等物，集中堆置於楊春風
    所有位於桃園市○○路三一六號後方之空地上，欲待全新裝潢完畢後再行處理。
    迨至同年八月二十二日晚間，「碧利斯」颱風來襲，平均風速高達六．七級，被
    告理應注意其堆置之廢棄木料、木板、木箱等物數量甚多，重量亦輕，平時並未
    妥善處置，於颱風侵襲時，更應加以集中捆綁或固定，避免遭強風吹離造成危險
    。而依當時情形，又無不能注意之情形，竟疏於注意，適有桃園市○○路三一八
    號之住戶涂忠義，因恐其屋後之雞舍屋頂、圍籬為強風吹落，乃於二十三日凌晨
    一時許，帶同其妻乙○○○、其子涂國川，於強風豪雨中共同至雞舍察看，因風
    勢強勁，被告所堆置之前開廢棄物品其中之一個木箱為強風吹起飛離數公尺，並
    於掉落後直接撞擊到涂忠義之後頭部及頸部，致涂忠義因顱內出血、頸椎骨折，
    經送醫後不治死亡。因認被告涉有過失致死罪嫌。
二、公訴人認被告涉有上開罪嫌，無非係以證人乙○○○、涂國川之證述及現場照片
    在卷為論據。
三、按犯罪事實應依證據認定之，無證據不得推定其犯罪事實；又不能證明被告犯罪
    者，應諭知無罪之判決，刑事訴訟法第一百五十四條及第三百零一條第一項分別
    定有明文。
四、訊據被告，堅決否認有上開犯行，辯稱：事屬天然災害等語。經查，被害人涂忠
    義之雞棚位於空地東方，被告堆置廢料處，位於空地中間偏西，而空地西側建有
    八層水泥建築，業經本院到現場履勘，並命警製有現場報告表一紙、攝有現場照
    片十二張附卷可稽。而被害人事故當時，係緊靠雞棚西側，亦據被害人乙○○○
    、涂國川證述明確。則原放在堆置廢料處之木箱行徑應是由西往東，始有砸到涂
    忠義之可能。然經本院依職權向交通部中央氣象局函索事故發生時，台灣地區之
    衛星雲圖，顯示八十九年八月二十三日凌晨一時，台灣上空為颱風籠罩，依當時
    雲層走向觀之，桃園上空之風向為由東往西吹，有該局衛星雲圖一份附卷可稽。
    則砸到涂忠義之木箱行徑，亦應是由東往西，始有可能。因而推知，事故發生時
    ，木箱並非在空地中間堆置廢料處，而是在雞棚屋頂上。本件既無積極證據，足
    資證明被告將木箱放在雞棚上，嗣因遇颱風，而被由東往西吹之強風吹落，致砸
    死緊靠雞棚西側之涂忠義。被告犯罪既不能證明，揆諸前揭說明，自應為被告無
    罪之諭知。
據上論斷，應依刑事訴訟法第三百零一條第一項，判決如主文。
本案經檢察官鄭重文到庭執行職務。
中      華      民      國      九十      年    六    月        五      日
                                臺灣桃園地方法院刑事第二庭
                                    法  官  王  兆  飛
右正本證明與原本無異。
如不服本判決，應於送達後十日內，向本院提出上訴狀。
                                    書記官  宋  翠   玲
中      華      民      國      九十      年    六    月        五      日


司法院資訊處製作；財團法人民間司法改革基金會備份。
